# 求助各位前辈：关于信用减值损失追溯调整的问题.

提问人：tangtian1996 时间：2019-01-24 09:24:33
某企业前期未计提应收账款坏账准备， 2018 年信用减值损失准则实行后，对 4~5 年以上的应收款计提了坏账，请问需要对 2017 年进行追溯调整么？另：如果该企业认为该笔应收账款可以收回，只是账龄较长，还需要计提信用减值损失么？

回答人：chenyiwei
1 、首先要考虑：在新准则执行前的年度（如 2017 年），按照当时的 2006版准则，不对这部分应收款项计提坏账准备是否已经构成了前期差错（即，不符合当时有效的准则规定），如果是则首先应按原准则规定进行前期差错更正，再以更正后的前期报表为基础进行新旧准则衔接处理。
2 、仍存在信用减值损失，因为虽然最终可收回本金，但存在资金时间价值损失。

提问人：ying0518 时间：2019-01-27 17:41:57
陈版，之前在某大公众号上看过一篇文章，认为按 14 号准则确认的无重大融资成分的应收款及一年内收款的应收款，初始确认时实际利率是 0 ，因此无论后期何时收回，其折现金额都不会发生改变，这个观点成立吗？

回答人：chenyiwei
可以这样认为。